臺灣高等法院民事裁定　　　　　　　　　96年度抗字第1445號
抗　告　人　丁○○
　　　　　　己○○
　　　　　　戊○○
　　　　　　庚○○
　　　　　　乙○○
相　對　人　甲○○
　　　　　　壬○○○
　　　　　　辛○○
　　　　　　丙○○
上列當事人間假處分事件，抗告人對於中華民國96年6月1日臺灣
桃園地方法院96年度裁全字第3902號裁定，提起抗告，本院裁定
如下：
    主  文
抗告駁回。
抗告費用由抗告人負擔。
    理  由
一、相對人於原法院聲請意旨略以：坐落於如原裁定附表所示之
    土地（下稱系爭土地），原為相對人之先父許惷連所有，抗
    告人於民國81年間自行取得許惷連之印鑑章與印鑑證明，而
    以不實之買賣為原因，完成所有權移轉登記於抗告人名下，
    其中抗告人乙○○由其夫許瑞旺贈與取得。嗣許惷連於83年
    間辭世，相對人於申辦遺產稅過程中始發現上情，並經國稅
    局桃園分局以該買賣無金錢之交付，認定為父子間之贈與，
    而核定繼承人應補繳鉅額之遺產稅，頃相對人向抗告人索回
    土地或請抗告人繳交上開遺產稅時，抗告人竟置之不理，近
    聞抗告人欲將系爭土地持分再向銀行辦理高額貸款，意圖脫
    產以逃避歸還系爭土地之義務，將影響相對人之訴訟及繼承
    遺產繳交遺產稅之權益，為保全強制執行，爰依民事訴訟法
    第532條之規定，聲請禁止抗告人就其所有系爭土地不得為
    移轉、設定抵押、出租及其他處分行為之假處分，並願供擔
    保以代釋明等語。
二、抗告人抗告意旨略以：相對人於原法院聲請上開假處分，固
    據提出土地登記簿謄本、83年度遺產稅繳款書及原法院93年
    度訴字第221號民事判決為憑，惟前揭證據僅足以釋明抗告
    人曾將系爭土地移轉，卻未能釋明抗告人有將財產處分或向
    銀行辦理高額抵押，致相對人有將來不能或甚難執行之虞之
    假處分原因，應認無假處分之必要，原裁定准其所請，顯有
    未洽，爰請求廢棄原裁定，駁回相對人在原法院之聲請等語
    。
三、按債權人就金錢請求以外之請求，欲保全強制執行者，得聲
    請假處分。又請求及假處分之原因，應釋明之，釋明如有不
    足，而債權人陳明願供擔保或法院認為適當者，法院得定相
    當之擔保，命供擔保後為假處分，民事訴訟法第532條第1項
    、第533條準用第526條第1項、第2項分別定有明文。次按假
    處分之原因，依同法第532條第2項規定，係指因請求標的之
    現狀變更，有日後不能強制執行，或甚難執行之虞者而言。
    而債權人就假處分之原因，依法有釋明之義務，亦即須提出
    可使法院信其主張為真實之證據，必待釋明有所不足，而債
    權人陳明願供擔保或法院認為適當者，法院始得定相當之擔
    保，命供擔保後為假處分，若債權人未釋明假處分之原因，
    即不符假處分之要件。至所謂釋明，係指當事人提出之證據
    ，僅使法院生薄弱之心證，相信其主張大概如此即可而言。
四、經查：
（一）關於假處分之本案請求部分，業據相對人提出土地登記簿
      謄本、83年度遺產稅繳款書及原法院93年度訴字第221號
      民事判決在卷可按（原審卷第5至19頁），應認相對人對
      於假處分之本案請求，已盡釋明之責。
（二）另關於假處分之原因部分，相對人於向原法院提出之民事
      聲請狀上載有：「……近聞相對人等（即抗告人）欲將系
      爭土地持分再向銀行辦理高額貸款（其中庚○○之持分原
      已貸款1,000萬元），則勢必影響聲請人（即相對人）之
      訴訟及繼承遺產繳交遺產稅之權益。」、「債務人（即抗
      告人）意圖脫產以逃避歸還土地之義務。」等語，有該聲
      請狀可憑（原審卷第4頁），再參諸原法院93年度訴字第
      221號民事判決亦已認抗告人應將系爭土地所有權應有部
      分移轉登記塗銷，回復登記為許惷連名義所有（原審卷第
      8至9頁），可知，相對人關於上述假處分原因之釋明，尚
      非全然無據。此外，相對人亦陳明願供擔保，以補釋明之
      不足，則依上開三之說明，相對人就假處分之原因，亦應
      認已提出釋明，且得以擔保補其不足。
（三）綜上，堪認相對人就其請求及假處分之原因均已為釋明，
      原法院依前開規定酌定相當擔保金額准如相對人之聲請，
      經核尚無不合。抗告意旨以相對人未能釋明本件有假處分
      之原因，應無假處分之必要等語，指摘原裁定不當，聲明
      廢棄，自非有據，應予駁回。
五、據上論結，本件抗告為無理由，爰裁定如主文。
中　　華　　民　　國　　96　　年　　9 　　月　　7 　　日
                    民事第十二庭
                        審判長法　官  陳駿璧
　　  　　　　　　　　　      法　官　王麗莉
　　　  　　　　　　　　      法　官　陳邦豪
正本係照原本作成。
本裁定除以適用法規顯有錯誤為理由，並經本院許可外，不得再
抗告。如提起再抗告，應於收受後10日內委任律師為訴訟代理人
向本院提出再抗告狀。並繳納再抗告費新台幣１千元。
中　　華　　民　　國　　96　　年　　9 　　月　　7 　　日
　　　　　　　　　　　　　　　書記官  李佳樺
